【裁判字號】    99,訴,7
【裁判日期】    990225
【裁判案由】    毒品危害防制條例
【裁判全文】
臺灣板橋地方法院刑事判決                 99年度訴字第7號
公  訴  人  臺灣板橋地方法院檢察署檢察官
被      告  甲○○
上列被告因違反毒品危害防制條例案件，經檢察官提起公訴（98
年度毒偵字第7467號），被告於準備程序中就被訴事實為有罪之
陳述，經本院合議庭裁定改以簡式審判程序審理，判決如下：
    主  文
甲○○施用第一級毒品，累犯，處有期徒刑拾月，扣案之海洛因
壹包（驗餘淨重零點壹陸捌公克）沒收銷燬之，包裹上開海洛因
之包裝袋壹個沒收。
    事  實
一、甲○○前於(1)民國91年間因施用毒品案件，經檢察官聲請強
    制戒治，並提起公訴，戒治部分，經本院裁定令入戒治處所
    施以強制戒治，於92年10月3 日執行完畢出所；起訴部分，
    則由本院以91年度訴字第2166號判處有期徒刑7 月確定，嗣
    於93年5 月2 日因縮短刑期執行完畢。(2)又於94年間因竊盜
    案件，經本院以95年度易字第156 號判處有期徒刑1 年2 月
    。(3)復於95年間因妨害公務案件，經臺灣士林地方法院以95
    年度訴字第893 號判處有期徒刑9 月確定。(4)再於上開強制
    戒治執行完畢後5 年內之95年間犯施用毒品案件，經臺灣士
    林地方法院以95年度訴字第819 號判處有期徒刑10月確定。
    上開(3)、(4)罪先經臺灣士林地方法院以96年度聲減字第231
    號裁定各減為有期徒刑4 月又15日、5 月，又上開(2)罪經本
    院以96年度聲減字第7694號裁定減為有期徒刑7 月，與(3)、
    (4)罪已減得之刑，定應執行有期徒刑1 年4 月確定，嗣於97
    年6月3日縮刑期滿執行完畢。
二、詎甲○○仍不知詎戒除毒癮，竟於觀察勒戒、強制戒治執行
    完畢釋放後5 年內再犯施用毒品罪經法院論罪科刑後，猶基
    於施用第一級毒品海洛因之犯意，於98年10月7 日8 時30分
    許，在臺北縣三重市○○路某加油站廁所內，將海洛因摻水
    混合後置入針筒，以注射之方式施用第一級毒品海洛因1 次
    ，嗣於同日12時10分許，在臺北縣三重市○○路與大智街口
    ，因形跡可疑，為警攔檢而查獲，並扣得其所有之海洛因1
    包（驗前淨重0.17公克，驗餘淨重0.168公克）。
三、案經臺北縣政府警察局三重分局報告臺灣板橋地方法院檢察
    署檢察官偵查起訴。
    理  由
一、本案被告甲○○所犯為死刑、無刑徒刑或最輕本刑為3 年以
    上有期徒刑以外之罪，其於準備程序中就被訴事實為有罪之
    陳述，經法官告知簡式審判程序之旨，並聽取公訴人之意見
    後，依刑事訴訟法第273 條之1 第1 項規定，裁定由受命法
    官獨任進行簡式審判程序，合先敘明。
二、上開事實，業據被告甲○○於本院審理時坦承不諱，且被告
    為警查獲時採尿送驗結果，呈嗎啡（即海洛因水解後之反應
    ）之陽性反應，有臺灣檢驗科技股份有限公司98年10月23日
    UL/2009/A0403 號濫用藥物檢驗報告1 紙在卷可證。又有白
    色粉末1 包扣案足憑；上述白色粉末1 包（驗前淨重0.17公
    克，驗餘淨重0.168 公克），經送交通部民用航空局航空醫
    務中心鑑驗結果含第一級毒品海洛因成分，有該局航空醫務
    中心出具98年11月25日航藥鑑字第0985961 號毒品鑑定書在
    卷可佐。上述鑑驗結果，均係檢驗機關本於專業知識及以精
    密儀器或科學檢驗方法所得之結論，自可憑信，足見被告自
    白與事實相符，堪以採信。
三、按毒品危害防制條例於92年7 月9 日修正公布，其中第20條
    、第23條將施用毒品之刑事處遇程序，區分為「初犯」、「
    5 年內再犯」、「5 年後再犯」，而依立法理由觀之，僅限
    於「初犯」、「5 年後再犯」，始應先經觀察、勒戒或強制
    戒治程序，倘被告於5 年內已再犯，經依法追訴處罰，縱其
    第三次（或第三次以上）再度施用毒品之時間，在初犯經觀
    察、勒戒或強制戒治執行完畢釋放5 年以後，已不合於「5
    年後再犯」之規定，且因已於「5 年內再犯」，顯見其再犯
    率甚高，原實施觀察、勒戒或強制戒治，已無法收其實效，
    即應依該條例第10條規定處罰，最高法院95年5 月9 日95年
    度第七次及97年9 月9 日97年度第五次刑事庭會議決議可資
    參照。經查，被告前於91年間因施用毒品案件，經檢察官聲
    請強制戒治，並提起公訴，戒治部分，經本院裁定令入戒治
    處所施以強制戒治，於92年10月3 日執行完畢出所；起訴部
    分，則由本院以91年度訴字第2166號判處有期徒刑7 月確定
    ，嗣於93年5 月2 日因縮短刑期執行完畢；又於上開強制戒
    治執行完畢後5 年內之95年間犯施用毒品案件，經臺灣士林
    地方法院以95年度訴字第819 號判處有期徒刑10月確定，此
    有臺灣板橋地方法院檢察署刑案資料查註紀錄表、全國施用
    毒品案件紀錄表及臺灣高等法院被告前案紀錄表各1 份在卷
    可參。是被告於強制戒治執行完畢釋放後，5 年內已再犯施
    用毒品案件，經本院判處經法院判處罪刑確定，則其再犯本
    件施用毒品案件，即非屬該條例第20條第3 項所稱「5 年後
    再犯」之情形，檢察官自應依法追訴。從而，本件事證明確
    ，被告犯行應堪認定。
四、查海洛因屬毒品危害防制條例第2 條第2 項第1 款所稱之第
    一級毒品，不得持有、施用，被告甲○○竟持以施用，核其
    所為，係犯同條例第10條第1 項之施用第一級毒品罪。其施
    用前持有海洛因之低度行為，應為施用之高度行為所吸收，
    不另論罪。查被告前有如事實欄所示之科刑及執行情形，有
    臺灣高等法院被告前案紀錄表1 份附卷足憑，其於刑之執行
    完畢後5 年內，故意再犯本件有期徒刑之罪，為累犯，應依
    法加重其刑。爰審酌被告素行、智識程度，其經觀察勒戒、
    強制戒治及刑事科刑處罰後，仍未能戒除毒癮，顯見其無戒
    毒悔改之意，惟其施用毒品之次數僅1 次，犯罪後坦認犯行
    ，態度尚稱良好等一切情狀，量處如主文所示之刑。扣案之
    白色粉末1 包（驗餘淨重0.168 公克），為第一級毒品海洛
    因，已如前述，應依毒品危害防制條例第18條第1 項前段規
    定沒收銷燬之；包裹上開海洛因之包裝袋1 個，係用於防止
    海洛因裸露、潮濕，便於攜帶施用，屬被告所有供或預供施
    用第一級毒品所用之物，爰依刑法第38條第1 項第2 款規定
    併予宣告沒收之。
據上論斷，應依刑事訴訟法第273 條之1 第1 項、第299 條第1
項前段，毒品危害防制條例第10條第1 項、第18條第1 項前段，
刑法第11條、第47條第1 項、第38條第1 項第2 款，判決如主文
。
本案經檢察官陳豐年到庭執行職務。
中    華    民    國    99    年    2     月    25    日
                  刑事第十一庭  法  官  陳海寧
以上正本證明與原本無異。
如不服本判決應於收受本判決送達後10日內向本院提出上訴書狀
，其未敘述上訴理由者，並得於提起上訴後10日內向本院補提理
由書狀（均須按他造當事人之人數附繕本）「切勿逕送上級法院
」。
                                書記官  馮得弟
中    華    民    國    99    年    2     月    25    日
附錄本案論罪科刑法條
毒品危害防制條例第10條
施用第一級毒品者，處 6 月以上 5 年以下有期徒刑。
施用第二級毒品者，處 3 年以下有期徒刑。

司法院資訊處製作；財團法人民間司法改革基金會備份。
